# 业绩对赌豁免是否构成一揽子交易

提问人：Alfred_d 时间：2023-01-09 16:14:28
20X0年，A公司非同一控制合并B公司，同时与B公司原股东签订《业绩对赌协议》。20X1年，B公司没有按约定完成业绩，A公司确认1000W公允价值变动损益。20X2年 12 月 31 日，A公司与C签订股权转让协议，将B公司以X亿元将全部股权出售给C公司，同时豁免对B公司原股东的业绩对赌。目前考虑有两种处理方式。 1 、将业绩豁免和股权交易视为一揽子交易事项，在实际股权交易时冲减投资收益； 2 、于20X2年度，对该业绩对赌全额计提减值。想咨询陈版主，此种情况应当怎么处理？感谢。

回答人：chenyiwei
业绩对赌义务人和股权转让的受让方是两个不同的方面。除非这两者互为关联方，否则豁免对赌义务和股权转让构成一揽子交易的可能性很小。因此，这两者应作为两项单独的交易分别处理，对或有对价确认公允价值变动损失，对股权转让在处置完成时确认收益。这两项的损益影响很可能并不是确认在同一个期间内。